【裁判字號】    92,訴,257
【裁判日期】    920409
【裁判案由】    偽造有價證券等
【裁判全文】
臺灣臺南地方法院刑事判決                          九十二年度訴字第二五七號
    公  訴  人  臺灣台南地方法院檢察署檢察官
    被      告  乙○○
右列被告因偽造有價證券案件，經檢察官提起公訴（九十二年度偵字第一八一五號）
，本院判決如左：
    主  文
乙○○連續行使偽造信用卡，處有期徒刑陸月，如易科罰金，以參佰元折算壹日。
扣案偽造之信用卡貳張（發卡銀行為中國信託商業銀行，卡面卡號：0000000
000000000號、發卡銀行為匯通銀行，卡面卡號為：0000000000
000000號）均沒收。
    事  實
一、乙○○於民國九十二年一月十七日因需款孔急，見中華日報廣告刊登可出售信用
    卡之廣告，即依廣告內所示電話與一名真實姓名年籍不詳之成年男子聯絡。經該
    名成年男子表示可出售信用卡，乙○○明知該名男子出售之信用卡均屬偽造，竟
    仍基於行使偽造信用卡之故意，而於同日二十三時許，在台南市○○路、民族路
    口遠東百貨公司前，向該名男子以每張偽造信用卡新台幣（下同）二萬五千元共
    計五萬元之對價，購買偽造信用卡二張（發卡銀行為中國信託商業銀行，卡面卡
    號：0000000000000000號、發卡銀行為匯通銀行，卡面卡號為
    ：0000000000000000號），並接續在該二張信用卡片背面之持
    卡人簽名欄內，各偽簽「林韶宏」之簽名一枚，藉以表示係由本人親自署名且該
    簽名者於信用卡有效期間內均有權使用該卡之意思，並持之供特約商店確認持卡
    人身分之正確性，足以生損害於林韶宏及及卡面所載發卡銀行（即中國信託商業
    銀行、匯通銀行）。乙○○乃基於行使偽造信用卡之概括犯意，於九十二年一月
    二十三日十二時三十分許，至位於台南市○區○○路二段一九六號之震旦通訊行
    ，向該店職員甲○○表示欲購買價值一萬一千元之行動電話手機一支，並交付前
    揭偽造之匯通銀行信用卡予甲○○表示欲以刷卡方式付帳，而為行使前揭偽造之
    信用卡。惟因該偽造之信用卡卡號有異而無法刷卡，乙○○復交付前揭偽造之中
    國信託信用卡予甲○○而為行使前揭偽造之信用卡，然亦因卡號有異而無法刷卡
    。嗣經甲○○發覺有異而報警後，當場查獲，並扣得前揭偽造之信用卡二張。
二、案經台南市警察局第四分局報告臺灣台南地方法院檢察署檢察官偵查起訴。
    理  由
一、右揭犯罪事實業據被告乙○○於偵審中迭次坦承不諱，核與證人甲○○於警訊中
    所述情節相符，並有偽造之信用卡二張扣案可稽，被告於偵審中之自白與事實相
    符，應堪採信。被告犯行明確，堪以認定，應依法論科。
二、按在信用卡背面簽名條簽名，單純自形式上觀察，即足以表示信用卡之簽名者於
    信用卡有效之期限內有權使用該信用卡之辨識及證明，並非依習慣或特約表示一
    定用意之證明，性質上係屬刑法第二百十條之私文書（最高法院八十八年度台上
    字第五七三０號判決意旨參照）。故核被告所為係犯刑法第二百零一條之一第二
    項行使偽造信用卡、第二百十六條、第二百十條之行使偽造私文書。被告偽造「
    林韶宏」簽名之部分行為，應為偽造私文書之全部行為所吸收；偽造私文書之低
    度行為，應為行使偽造私文書之高度行為所吸收，均不另論罪。被告於同一時、
    地，接續在二張偽造信用卡背面偽造「林韶宏」之簽名部分，因係基於同一犯意
    之多次舉動，為單一犯意之接續犯。被告先後二次行使偽造信用卡及偽造私文書
    ，時間緊接，手法相同，而各犯構成要件相同之罪名，顯係基於概括犯意為之，
    應各依連續犯之規定論以一罪，並法加重其刑。被告所犯行使偽造信用卡及行使
    偽造私文書二罪間，有方法結果之牽連關係，為牽連犯，應從一重之行使偽造信
    用卡罪處斷。公訴意旨雖未論及被告行使偽造私文書部分犯行，惟此部分與前揭
    論罪科刑部分，具有裁判上一罪關係，已如前述，應為起訴效力所及，本院自得
    併予審酌，附此敘明。爰審酌被告正值青壯年，不思循正當途徑獲取財物，反以
    行使偽造信用卡消費方式牟取不法利益，對金融交易秩序危害甚鉅，惡性非輕，
    犯罪所得甚微，惟犯後尚能坦承犯行，難謂全無悔意，並其犯罪之所得、次數暨
    智識程度等一切情狀，量處如主文所示之刑，並諭知易科罰金之折算標準。扣案
    信用卡二張（發卡銀行為中國信託商業銀行，卡面卡號：0000000000
    000000號、發卡銀行為匯通銀行，卡面卡號為：00000000000
    00000號），不均屬偽造已如前述，不問屬於犯人與否，均應依刑法第二百
    零五條之規定，宣告沒收。另前揭偽造信用卡二張背面偽造之「林韶宏」署押二
    枚，均已併同該偽造信用卡沒收，自不再予以宣告沒收。
    另公訴意旨雖認被告行使前揭偽造信用卡欲購買行動電話手機未得之犯行，另涉
    詐欺未遂罪等語，惟以偽造信用卡作為付款工具消費之行使行為，無非意在藉此
    詐得免於給付簽帳金額之利益，當然含有詐欺之本質，無庸再論以詐欺罪，是應
    無另論詐欺未遂罪之餘地。然公訴意旨認此部分如成立犯罪，與前揭論罪科刑部
    分，具有裁判上一罪關係，爰不另為無罪判決之諭知，附此敘明。
據上論斷，應依刑事訴訟法第二百九十九條第一項前段，刑法第五十六條、第二百零
一條之一第二項、第二百零五條、第四十一條第一項前段、第四十七條、第五十五條
，罰金罰鍰提高標準條例第一條前段、第二條，判決如主文。
本案經檢察官陳鋕銘到庭執行職務。
中      華      民      國    九十二    年      四      月    九    日
                                  臺灣臺南地方法院刑事第四庭
                                          法  官  卓穎毓
右正本證明與原本無異。
如不服本判決，應於判決送達後十日內，向本院提出上訴狀（應附繕本）。
                                          書記官  秦建華
中      華      民      國    九十二    年      四      月    十   日
附錄法條：
中華民國刑法第二百零一條之一
意圖供行使之用，而偽造、變造信用卡、金融卡、儲值卡或其他相類作為簽帳、提款
、轉帳或支付工具之電磁紀錄物者，處一年以上七年以下有期徒刑，得併科三萬元以
下罰金。
行使前項偽造、變造之信用卡、金融卡、儲值卡或其他相類作為簽帳、提款、轉帳或
支付工具之電磁紀錄物，或意圖供行使之用，而收受或交付於人者，處五年以下有期
徒刑，得併科三萬元以下罰金。


司法院資訊處製作；財團法人民間司法改革基金會備份。
